【裁判字號】    96,訴,4731
【裁判日期】    970610
【裁判案由】    毒品危害防制條例
【裁判全文】
臺灣臺中地方法院宣示判決筆錄          96年度訴字第4731號
公  訴  人  臺灣臺中地方法院檢察署檢察官
被      告  乙○○
                    國民
指定辯護人  本院公設辯護人甲○○
上列被告因違反毒品危害防制條例案件，經檢察官提起公訴（九
十六年度毒偵字第五九九七號），本院合議庭裁定由受命法官獨
任進行認罪協商程序後，於中華民國九十七年六月十日下午五時
，在本院第一法庭宣示判決，出席職員如下：
法官起立朗讀判決主文、犯罪事實要旨、處罰條文，及告以上訴
限制、期間並提出上訴狀之法院，且諭知記載其內容：
一、主  文：
    乙○○施用第一級毒品，累犯，處有期徒刑壹年貳月。扣案
    注射針筒壹支沒收。又持有第一級毒品，累犯，處有期徒刑
    陸月；扣案之第一級毒品海洛因壹小包（驗餘淨重零點零零
    柒壹公克）及第二級毒品甲基安非他命壹小包（驗餘淨重零
    點貳壹零貳公克），均沒收銷燬之。應執行有期徒刑壹年陸
    月。扣案之第一級毒品海洛因壹小包（驗餘淨重零點零零柒
    壹公克）及第二級毒品甲基安非他命壹小包（驗餘淨重零點
    貳壹零貳公克），均沒收銷燬之。扣案注射針筒壹支沒收。
二、犯罪事實要旨：
    乙○○前於民國九十年間，因施用毒品案件，經本院以九十
    年度毒聲字第四○○三號裁定送觀察、勒戒後，認無繼續施
    用毒品之傾向，而由臺灣臺中地方法院檢察署檢察官以九十
    年度毒偵字第四一○六號為不起訴處分確定；又於同年間，
    因施用毒品案件，經臺灣苗栗地方法院以九十年度毒聲字第
    一四六二號裁定送觀察、勒戒後，認有繼續施用毒品之傾向
    ，再由臺灣苗栗地方法院以九十一年度毒聲字第一一八號裁
    定令入戒治處所施以強制戒治一年，期間曾經評定為合格而
    無繼續戒治必要，經同法院以九十一年度毒聲字第五八三號
    裁定停止戒治，所餘戒治期間付保護管束，惟乙○○於保護
    管束期間，再於九十一年間，又因施用毒品案件而違反保護
    管束應遵守事項情節重大，經本院以九十一年度毒聲字第一
    ○○六號裁定撤銷停止戒治之處分，繼續執行強制戒治至九
    十二年八月十七日期滿執行完畢，而於翌（十八）日釋放；
    乙○○前開施用毒品犯行，均由檢察官提起公訴，先後經臺
    灣苗栗地方法院於(一)九十一年間，以九十一年度訴字第八一
    號判決判處有期徒刑十月確定；(二)九十二年間，分別以九十
    二年度簡上字第四六號、九十二年度訴字第一四四號判決各
    判處有期徒刑七月、七月，並均確定在案，嗣並依檢察官聲
    請定應執行刑為有期徒刑一年一月確定；惟(一)、(二)部分因不
    合於定應執行刑之要件，而入監接續執行，於九十四年五月
    十八日縮短刑期假釋出監，至同年月二十二日假釋期滿未經
    撤銷，以已執行論。詎乙○○猶不知戒絕，明知海洛因及甲
    基安非他命已分別列為毒品危害防制條例第二條第二項第一
    、二款所稱之第一、二級毒品，不得非法持有、施用，竟於
    強制戒治執行完畢釋放後五年內，基於施用第一級毒品海洛
    因之犯意，於向綽號「姐仔」之莊寶雲（另案審理中）購得
    第一級毒品海洛因後，即於九十六年十月二十七日上午某時
    ，在苗栗縣苑裡鎮泰田里泰田八八之八號住處，將第一級毒
    品海洛因粉末加水稀釋後，再以注射針筒注射血管之方式，
    施用第一級毒品海洛因一次。又於同年月三十日上午十時三
    十分許，前往臺中縣大甲鎮○○路○段一二○○號莊寶雲居
    所，以新臺幣（下同）一千元之代價，向莊寶雲購得第二級
    毒品甲基安非他命一小包（驗餘淨重零點二一零二公克），
    並受贈取得第一級毒品海洛因一小包（驗餘淨重零點零零七
    一公克）後，即基於持有第一級毒品海洛因、第二級毒品甲
    基安非他命之犯意，而持有之。嗣因員警對莊寶雲所持用之
    電話施以通訊監察，而得悉其等上開交易內容，乃於同日上
    午十時三十分許，在莊寶雲上開居所前廣場埋伏，俟乙○○
    與莊寶雲完成毒品交易後，當場予以逮捕，並扣得乙○○非
    法持有之上開第一級毒品海洛因一小包（驗餘淨重零點零零
    七一公克）及第二級毒品甲基安非他命一小包（驗餘淨重零
    點二一零二公克），及供施用第一級毒品海洛因所用之注射
    針筒一支，因而查悉上情。
三、處罰條文：
    毒品危害防制條例第十條第一項、第十一條第一、二項、第
    十八條第一項前段，刑法第十一條、第五十五條、第四十七
    條第一項、第五十一條第五款、第三條第一項第二款。
四、協商判決除有刑事訴訟法第四百五十五條之四第一項第一款
    於本訊問程序終結前，被告撤銷協商合意或檢察官撤回協商
    聲請者；第二款被告協商之意思非出於自由意志者；第四款
    被告所犯之罪非第四百五十五條之二第一項所定得以協商判
    決者；第六款被告有其他較重之裁判上一罪之犯罪事實者；
    第七款法院認應諭知免刑或免訴、不受理者情形之一，及違
    反同條第二項「法院應於協商合意範圍內為判決；法院為協
    商判決所科之刑，以宣告緩刑或二年以下有期徒刑、拘役或
    罰金為限」之規定者外，不得上訴。
五、本件如有前述可得上訴情形，得自收受宣示判決筆錄送達之
    日起十日內，向本院提出上訴書狀（須附繕本），上訴於第
    二審法院。上訴書如未敘述理由，應於上訴期間屆滿後二十
    日內補提理由書於本院。
中    華    民    國    97    年     6    月    10    日
                    刑事第一庭  書記官  陳玉芬
                                法  官  郭妙俐
以上正本證明與原本無異。
                                書記官  陳玉芬
中    華    民    國    97    年     6    月    10    日
附錄本案論罪科刑法條全文
毒品危害防制條例第十條
施用第一級毒品者，處六月以上五年以下有期徒刑。
施用第二級毒品者，處三年以下有期徒刑。
毒品危害防制條例第十一條
持有第一級毒品者，處三年以下有期徒刑、拘役或新臺幣五萬元
以下罰金。
持有第二級毒品者，處二年以下有期徒刑、拘役或新臺幣三萬元
以下罰金。
持有專供製造或施用第一、二級毒品之器具者，處一年以下有期
徒刑、拘役或新臺幣一萬元以下罰金。
持有毒品達一定數量者，加重其刑至二分之一，其標準由行政院
定之。


司法院資訊處製作；財團法人民間司法改革基金會備份。
